# 个人股东转让的股权款含税吗（个税）

提问人：1111222222 时间：2020-02-14 17:24:20
个人股东转让股权，合同协议支付价款 2000 万，其中有 100 万是个税，那么长期股权投资金额应该是确认 1900 万还是 2000 万呢

回答人：chenyiwei
如果是受让方代转让方承担个税的，则代为承担的个税也构成会计上投资成本的组成部分。但后续再转让股权时，这部分代为承担的个税可能不能作为税法上认可的投资成本的组成部分在税前扣除。